最　高　行　政　法　院　裁　定
　　　　　　　　　　　　　94年度裁字第00909號
上　訴　人　甲○○
被 上訴 人　臺北市政府衛生局
代　表　人　宋晏仁
上列當事人間因醫師法事件，上訴人不服中華民國92年12月29日
臺北高等行政法院91年度簡字第849號判決，提起上訴。本院裁
定如下：
    主  文
上訴駁回。
上訴審訴訟費用由上訴人負擔。
    理  由
一、按對於適用簡易程序之裁判提起上訴或抗告，須經本院許可
    ，且該許可以訴訟事件所涉及之法律見解具有原則性者為限
    ，行政訴訟法第235條定有明文。所謂具有原則性，係指該
    事件所涉及之法律見解，有統一法律解釋之必要者而言。
二、上訴人上訴意旨略謂：按醫師法第27條所謂「按次連續處罰
    」，須以「已命限期改善」及「屆期仍未改善」為其原則，
    因之，被上訴人是否曾命上訴人限期改善？限令何時之前改
    善？上訴人是否於期限前尚未改善？均攸關被上訴人對上訴
    人按次連續處罰之合法性，查被上訴人迄今未予上訴人改善
    之期限；如何能指摘上訴人「屆期仍未改善」。且綜查原審
    卷，亦未見被上訴人曾提出任何命應於何日之前改善之證據
    ；再者，上訴人於原審審理時，就此部份，已提出抗辯，乃
    原審竟未命被上訴人提出已命上訴人期限改善之證據，即率
    爾認定上訴人未依期限改善，且在判決理由中，亦未明其
    認定之理由，自有判決不備理由之違法，其判決自屬違背法
    令，爰請求廢棄原判決。
三、原判決以：查本件上訴人之違規事實，有臺北市萬華區衛生
    所民國（下同）91年4月30日北市萬衛3字第09160190700號
    函及91年4月26日訪談上訴人之談話紀錄；91年5月3日北市
    萬衛3字第09160194800號函及91年5月2日訪談上訴人之談話
    紀錄等影本附卷可稽，且上訴人亦不否認有未經事先報准支
    援為民眾看診情事，違規事證明確，洵堪認定。次查上訴人
    自90年6月22日起陸續為萬華區衛生所查獲於本市「保生堂
    中醫」為民眾診療，經被上訴人抽調之病歷並未見有緊急醫
    療者，未符合醫師第8條之2但書之要件，且該所承辦人曾多
    次告知上訴人或請保生堂中醫診所負責人林永雄，轉告上訴
    人依規定辦理執業登記，惟上訴人，迄今卻仍未辦理，非上
    訴人所言僅91年4月26日及5月2日2次遭查獲違規事實。按「
    保生堂中醫診所」為非合法之醫療院所，上訴人行為顯違反
    醫師執業地點之規定，是上訴人主張核不足採。另依醫師法
    第7條之3規定，衛生主管機關在直轄市本為直轄市政府，惟
    臺北市政府於90年8月23日以府秘2字第9010798100號公告，
    自90年9月1日起，將醫師法中有關該府權限事項，委任該府
    衛生局以該局名義執行之。被上訴人乃以91年5月2日北市衛
    3字第09142094300號行政處分書，處以上訴人新臺幣（下同
    ）2萬元罰鍰及以91年5月22日北市衛3字第09142310900號行
    政處分書，處以上訴人5萬元罰鍰，於法並無不合，訴願決
    定予以維持，亦稱妥適等情，均已詳予論述，維持原處分及
    訴願決定，而駁回上訴人在原審之訴。上訴人係醫師，依醫
    師法第8條之2規定應在所在地主管機關核准登記之醫療機構
    執業，除非有急救、醫療機構間之會診、支援、應邀出診或
    經事先報准者，而上訴人既主張其行為屬臨時支援性質，則
    自無從限期令其改善，乃促其遵守醫師法相關規定，上訴人
    分別於91年4月26日及5月2日違規，乃分別處罰之。本件上
    訴人對於適用簡易程序之原判決提起上訴，其前揭上訴意旨
    ，經核係就原判決依職權調查、證據取捨之事實認定所為爭
    議，無所涉及之法律見解具有原則性情事，揆諸首揭說明，
    上訴人提起上訴，不應許可，其上訴難謂合法，應予駁回。
四、依行政訴訟法第249條第1項前段、第104條、民事訴訟法第
    95條、第78條，裁定如主文。
中    華    民    國    94    年   5      月    12    日
                  第二庭審判長法  官　葉　振　權
                              法  官  姜  仁  脩
                              法  官　劉　鑫　楨
                              法  官　吳　明　鴻
                              法  官　梁　松　雄
以  上  正  本  證  明  與  原  本  無  異
中    華    民    國    94    年    5    月    19     日
　　　　　　　　　　　　　　　書記官　陳　盛　信
